臺灣高等法院臺南分院刑事裁定
抗　告　人
即 受 刑人　志杰
上列抗告人即受刑人因撤銷緩刑案件，不服臺灣臺南地方法院中
華民國100年1月31日裁定（100年度撤緩字第15號）提起抗告，
本院裁定如下：
    主  文
抗告駁回。
    理  由
一、本件抗告意旨略以：因為工作不好找，都僅做一些臨時工而
    不是故意，不履行也沒有逃匿之虞，更沒有隱匿財產，請求
    復原緩刑，再給一次機會，讓抗告人可以找一個固定之工作
    云云。
二、經查：
  (一)本件抗告人即受刑人志杰前因犯偽證罪，經臺灣臺南地方
    法院於民國（下同）97年12月19日以97年度簡字第2452號判
    決（96年度偵字第8906號），判處有期徒刑1年4月，減為有
    期徒刑8月，緩刑4年，並應於該判決確定之日起2年內，向
    公庫支付新台幣（下同）20萬元暨依行檢察官之命令，向指
    定之公益團體、地方自治團體或社區提供150小時之義務勞
    務，於98年1月17日確定，並有上開刑事判決及臺灣高等法
    院被告前案紀錄表各1份附卷可稽。
  (二)按受緩刑宣告，法院得斟酌情形，命犯罪行為人向公庫支付
    一定之金額；受緩刑宣告而有違反第74條第2項第1款至第8
    款所定之負擔情節重大，足認原宣告之緩刑難收其預期效果
    ，而有執行刑罰之必要者，得撤銷其宣告，刑法第74條第2
    項第4款、第75條之1第1項第4款分別定有明文。所謂「情節
    重大」，係指受判決人顯有履行負擔之可能，而隱匿或處分
    其財產、故意不履行、無正當事由拒絕履行或顯有逃匿之虞
    等情事而言，且本條採用裁量撤銷主義，賦予法院撤銷與否
    之權限，特於第1項規定實質要件為「足認原宣告之緩刑難
    收其預期效果」，供作審認之標準（參照刑法第75條之1第1
    項第4款之立法理由）。
  (三)本件受刑人迄今尚未依上揭判決之諭知即於判決確定之日起
    2年內向公庫支付20萬元，業經原審及本院核閱臺灣臺南地
    方法院檢察署執行報到筆錄、執行通知函、送達證書、刑事
    執行案件進行單等屬實，自屬有違反刑法第74條第2項第4款
    所定之負擔之情形無疑，且經查抗告人即受刑人2年以來未
    曾支付公庫分文，亦未曾陳報有何不能履行之正當事由，參
    照前揭立法意旨，已足認本件受刑人是無正當事由拒絕履行
    ，且情節確屬重大，是原宣告之緩刑顯難收其預期效果，而
    有執行刑罰之必要。
三、因而原審依刑事訴訟法第476條，刑法第75條之1第1項第4款
    之規定，將志杰於臺灣臺南地方法院九十七年度簡字第二
    四五二號刑事判決之緩刑宣告撤銷等情。本院經核其認事用
    法，均無不當，裁定亦稱妥適。受刑人抗告意旨，猶執前詞
    ，請求再給一次機會，讓抗告人可以找一個固定之工作云云
    ，為無理由，應予駁回。
四、據上論結，應依刑事訴訟法第412條，裁定如主文。
中    華    民    國   100    年    4     月    21    日
                  刑事第七庭    審判長法  官    李文福
                                      法  官    陳顯榮
                                      法  官    顏基典
以上正本證明與原本無異。
不得再抗告。
                                      書記官    林宛妮
中    華    民    國   100    年    4     月    21    日